【裁判字號】    95,訴,555
【裁判日期】    950628
【裁判案由】    強盜
【裁判全文】
臺灣臺南地方法院刑事判決               95年度訴字第555號
公  訴  人  臺灣臺南地方法院檢察署檢察官
被      告  丁○○
                （現另案在臺灣臺南監獄臺南分監執行中）
指定辯護人  本院公設辯護人乙○○
上列被告因強盜案件，經檢察官提起公訴（九十五年度偵緝字第
五二一號），本院判決如下：
    主  文
丁○○共同意圖為自己不法之所有，攜帶兇器，以脅迫至使不能
抗拒，而取他人之物，處有期徒刑柒年壹月。扣案之菜刀、西瓜
刀各壹把、手套貳雙、口罩貳個、鴨舌帽貳頂均沒收。
    事  實
一、丁○○與周冠均（業經臺灣高等法院臺南分院以九十四年度
    上訴字第一０四五號判決確定）共同基於意圖為自己不法所
    有之犯意聯絡，二人於民國（下同）九十四年三月中旬某日
    凌晨三時許，穿著鴨舌帽、口罩、手套以掩人耳目，並分持
    客觀上足以對人之生命、身體、安全構成威脅，具有行兇危
    險性之菜刀、西瓜刀各一把，前往臺南縣鹽水鎮○○路一四
    ０之二號一樓丙○○所開設「中日超商」，入內，以高舉菜
    刀及西瓜刀之方式，對超商店員蘇皇彰施以脅迫，至使不能
    抗拒，再由丁○○進入櫃臺強取現金、香菸、儲值卡等財物
    （價值約二萬餘元），得手後朋分花用。嗣周冠均因另案查
    獲後，於臺灣高等法院臺南分院審理時供出丁○○，始循線
    查獲。
二、案經臺灣高等法院臺南分院檢察署函請臺灣臺南地方法院檢
    察署偵查起訴。
    理  由
一、按被告以外之人於審判外之陳述，雖不符刑事訴訟法第一百
    五十九條之一至第一百五十九條之四等四條之規定，而經當
    事人於審判程序同意作為證據，法院審酌該言詞陳述或書面
    陳述作成時之情況，認為適當者，亦得為證據。當事人、代
    理人或辯護人於法院調查證據時，知有第一百五十九條第一
    項不得為證據之情形，而未於言詞辯論終結前聲明異議者，
    視為有前項之同意，刑事訴訟法第一百五十九條之五定有明
    文。查被告及辯護人對於被害人蘇皇彰、丙○○等人於警詢
    之證詞，並未爭執其證據能力，揆之上開規定，前開被害人
    之證詞，自得採為認定本件犯罪事實之證據，合先敘明。
二、前開犯罪事實，迭據被告丁○○於偵查中、本院準備程序及
    審理時均坦承不諱，核與被害人丙○○、蘇皇彰於警詢供述
    情節相符，復經共同被告周冠均於偵查中結證屬實，並有扣
    案之菜刀、西瓜刀各一把、手套二雙、口罩二個、帽子二頂
    可資佐證，因此，被告所為前開自白核與事實相符，應可採
    信，從而，本案事證明確，被告犯行已堪認定。
三、論罪科刑
  (一)按刑法第三百二十一條第一項第三款之攜帶兇器竊盜罪，係
    以行為人攜帶兇器竊盜為其加重條件，此所謂兇器，其種類
    並無限制，凡客觀上足對人之生命、身體、安全構成威脅，
    具有危險性之兇器均屬之，且祇須行竊時攜帶此種具有危險
    性之兇器為已足，並不以攜帶之初有行兇之意圖為必要（最
    高法院七十九年臺上字第五二五三號判例意旨參照）。查本
    件被告丁○○及同案被告周冠均分別攜帶之菜刀、西瓜刀各
    一把，為金屬材質，質地堅硬，刀鋒銳利，依一般社會通念
    ，足以使人之身體、生命產生危險，自堪認係兇器。核被告
    前開所為，係犯刑法第三百三十條第一項意圖為自己不法之
    所有，攜帶兇器，以脅迫至使不能抗拒，而使他人交付其物
    之加重強盜罪。而被告丁○○與同案被告周冠均就前開犯行
    ，有犯意聯絡、行為分擔，皆為共同正犯，應就各共犯之所
    為負全部責任。
  (二)爰審酌被告丁○○與共同被告周冠均以持菜刀、西瓜刀侵入
    便利超商脅迫店員強盜財物之方式，其手段對被害人蘇皇彰
    身心影響程度非輕，並造成被害人丙○○財產上之損失非微
    ，嚴重危害社會秩序、公共安全，惟考量共同被告周冠均所
    犯強盜案件高達八件，而被告丁○○因周冠均一再邀約，一
    時失慮參與本件強盜行為一次，即未再參與其他強盜行為，
    足徵其心地尚屬良善，並非惡性重大之人，明知本件為最輕
    本刑七年以上有期徒刑之罪，於偵查中及本院審理時自始自
    白犯行，均未有逃避刑罰之情形，深表竣悔之意，犯後態度
    良好等一切情狀，且蒞庭檢察官亦當庭表示從輕量刑，本院
    考量上情，爰量處如主文所示之刑。
  (三)按共同正犯因相互間利用他人之行為，以遂行其犯意之實現
    ，本於責任共同之原則，有關沒收部分，對於共犯間供犯罪
    所用之物，自均應為沒收之諭知（最高法院九十一年度臺上
    字第五五八三號、八十九年度臺上字第六九四六號判決可資
    參照）。查扣案之菜刀、西瓜刀各一把及手套二雙、口罩二
    個、鴨舌帽二頂，乃同案被告周冠均所有，供其與被告丁○
    ○犯本案所用之物，業據被告二人供承在卷，爰依刑法第三
    十八條第一項第二款規定宣告沒收。
據上論斷，應依刑事訴訟法第二百九十九條第一項前段，刑法第
二十八條、第三百二十一條第一項第三款、第三百三十條第一項
、第三十八條第一項第二款，判決如主文。
本案經檢察官甲○○到庭執行職務。
中    華    民    國    95    年    6    月    28    日
                  刑事第九庭    審判長法  官  蔡奇秀
                                      法  官  楊家祥
                                      法  官  黃欣怡
以上正本證明與原本無異
如不服本判決應於送達十日內向本院提出上訴狀
                                      書記官  陳怡吟
中    華    民    國    95    年    6    月    28    日
附錄本案論罪科刑法條全文：
中華民國刑法第321條
犯竊盜罪而有左列情形之一者，處 6 月以上、 5 年以下有期徒
刑：
一  於夜間侵入住宅或有人居住之建築物、船艦或隱匿其內而犯
    之者。
二  毀越門扇、牆垣或其他安全設備而犯之者。
三  攜帶兇器而犯之者。
四  結夥三人以上而犯之者。
五  乘火災、水災或其他災害之際而犯之者。
六  在車站或埠頭而犯之者。
前項之未遂犯罰之。
中華民國刑法第330條
犯強盜罪而有第 321 條第 1 項各款情形之一者，處 7 年以上有
期徒刑。
前項之未遂犯罰之。


司法院資訊處製作；財團法人民間司法改革基金會備份。
